【裁判字號】    92,易,394
【裁判日期】    920822
【裁判案由】    恐嚇
【裁判全文】
臺灣臺北地方法院刑事判決                          九十二年度易字第三九四號
    公  訴  人  臺灣臺北地方法院檢察署檢察官
    被      告  丙○○  男  四.
右列被告因恐嚇案件，經檢察官提起公訴（九十二年度偵字第六五七號），本院判決
如左：
    主  文
丙○○意圖為自己不法之所有，以恐嚇使人將本人之物交付，未遂，處有期徒刑壹年
。
    事  實
一、丙○○意圖為自己不法之所有，於民國九十一年四月十日十三時十七分許，撥打
    （０二）00000000號之電話至臺北市○○區○○路四段一三八號之京華
    城股份有限公司（下稱京華城公司），向接聽電話之京華城公司客服人員己○○
    自稱伊姓王，台南縣仁德鄉二行村人，並恐嚇稱：「最近京華城可能會遭到第二
    次火災，要放新臺幣（下同）八百萬元在台南縣仁德鄉○○村○○○路二０二巷
    二三九號隔壁之空地，今天是禮拜三，禮拜五之前要把錢放在那裡，再告知京華
    城內火災發生之地點，火災會比較大，燒二、三層，我下個禮拜再通知你們誰要
    去放火」等語，通話時間五分零六秒；又於同月十二日十一時五十二分許，再次
    撥打京華城公司之前開電話，向接聽電話之京華城公司客服人員戊○○，自稱伊
    是台南甲○○，接續前開恐嚇取財之故意，恐嚇稱：「那天我有跟你們業務經理
    說，叫他拿六百萬、八百萬，嗯，不然就會發生第二次火災，用塑膠袋裝好把錢
    放在台南縣仁德鄉○○○路二０二巷二三九號南邊的空地，那邊有那個福光公司
    ，八百萬，禮拜天以前，我會告訴你們是哪一個幫派要放火，不要報案」等語，
    通話時間達三分三十九秒。丙○○因見目的未達，接續於同月十八日，撥打京華
    城公司位於臺北市○○路十二號二樓總經理辦公室之00000000號電話後
    ，由乙○○接聽，亦要求京華城公司人員將八百萬放置於前開地點（此部分未錄
    音），惟因京華城公司拒絕付款而不遂。嗣因前開二通電話京華城公司有電話錄
    音，並經聲紋比對後而循線查獲。
二、案經臺北市政府警察局松山分局報告臺灣臺北地方法院檢察署檢察官偵查起訴。
    理  由
一、訊據被告丙○○對於右揭事實矢口否認，辯稱：伊沒有打恐嚇電話，九十一年四
    月十日，伊在高雄義守醫院做工，錄音光碟的聲音不是伊的聲音，伊沒有做云云
    。惟查：
（一）上開恐嚇京華城公司之電話錄音內容，有電話錄音光碟片一片及錄音譯文一份
      在卷可憑，且證人即接聽電話之客服人員己○○、戊○○於本院調查時亦證述
      恐嚇之內容與電話錄音之譯文相符等語在卷。
（二）又證人甲○○於警訊中證稱：經仔細聽取恐嚇取財錄音內容及聲音確定是我村
      莊之人，他叫丙○○等語；其於本院調查時亦證稱：我與被告住隔壁村，從小
      就看過，被告住二行村，我住大甲村，離我家很近。福光工廠的附近就是二百
      零二巷，錄音內容聽口音很像丙○○，警察打電話叫我來臺北做筆錄，聽我聲
      音不像，警察就放錄音帶給我聽，我聽聲音感覺很像丙○○，但不敢肯定。沒
      有聽過丙○○以外的人聲音很像恐嚇的人的聲音。我都是在我家樓下碰到丙○
      ○，因他會來找我父親問水泥工的事情，與丙○○不熟，只是偶爾見到丙○○
      到我家來等語。
（三）上開恐嚇京華城公司之電話錄音光碟片一片，與被告丙○○於九十一年八月二
      十九日在內政部警政署刑事警察局錄製之語音樣本錄音帶二卷，經內政部警政
      署刑事警察局將上開未知語音者語音樣本（光碟片）與已知語者語音樣本（丙
      ○○）輸入KAY4300型、KAY5500型聲譜分析儀，進行各語音樣本聲譜圖之檢視
      ，並選取相同且可供比對之語音樣本，復將選取之比對語音樣本輸入上述機器
      中，進行聲譜圖分析及聆聽比對，（一）聲譜圖分析比對，已知語者與未知語
      者間共四十九字之比對語音樣本，比對結果相符者四十三字，比對相符率約
      87.76﹪，（二）聆聽比對，已知語者與未知語者，二比對語音樣本經聆聽結
      果相似。結論：綜合上開聲譜圖分析及聆聽比對結果並參酌美國錄製證據委員
      會所訂定之標準，認本案「可能確認（Possible  Identification）」已知語
      者與未知語者二比對語音樣本出自同一人，有內政部警政署刑事警察局九十一
      年九月十九日刑鑑字第０九一０二五五二二三號鑑驗通知書一紙暨丙○○聲譜
      圖分析結果一覽表一份在卷可憑。
（四）又上開鑑驗結果之鑑定人丁○○於本院調查時亦證稱：這個結論是參考美國錄
      製證據委員會所定之標準所下之結論，可能確認是專業術語，鑑定的結果有七
      個等級，從確認、很可能確認、可能確認、無法判斷、可能排除、很可能排除
      、排除。確認是指全部比對樣本的字，至少百分之九十以上相符，聆聽比對的
      結果，不能與前面聲譜圖比對的結果相互抵觸，也就是說聆聽的結果如果不相
      似，即使前面聲譜圖的比對達到百分之九十以上，還是要下無法判斷的結論，
      聆聽與聲譜圖是各自獨立的，要兩個綜合起來判斷等語。
（五）參以，被告住台南縣歸仁鄉二行村，與恐嚇放置八百萬元之地點台南縣仁德鄉
      ○○村○○○路二０二巷二三九號隔壁之空地及福光公司等有相當熟識之地緣
      關係，且被告亦認識上開錄音內容提到之甲○○，綜合上述各點判斷，被告丙
      ○○確為上開以電話對京華城公司恐嚇取財者之事實，應堪認定。至被告辯稱
      伊於九十一年四月十日在高雄義守醫院做工云云，惟本案係打電話恐嚇，被告
      在何地點並無礙其為上開犯行，是被告所辯，應為其畏罪卸責之詞，不足採信
      。本件事證明確，被告犯行，堪以認定，應依法論科。
二、核被告所為，係犯刑法第三百四十六條第一項、第三項之恐嚇取財未遂罪。又被
    告數次打電話恐嚇京華城公司放置八百萬元之行為，其數次打電話之行為，乃以
    單一行為接續進行，縱令在犯罪完畢以前，其各個舉動，已與該罪之構成要件完
    全相符，但在其主觀上對於各個舉動，不過為其犯罪行為之一部分，應為接續犯
    之一罪（參照最高法院二十八年上字第三四二九號判例意旨）。又被告犯罪未達
    於既遂，著依刑法第二十六條之規定，減輕其刑。爰審酌被告不思以正當手段賺
    取金錢，竟以恐嚇放火之手段威脅公眾往來聚集之京華城公司，對社會大眾生命
    、財產之安全造成相當程度之危害，且犯後矢口否認犯行，無悔改之意，亦有本
    院審判筆錄可佐，其智識程度、品行、動機等一切情狀，量處如主文所示之刑。
據上論斷，應依刑事訴訟法第二百九十九條第一項前段，刑法第三百四十六條第一項
、第三項、第二十六條前段，罰金罰鍰提高標準條例第一條前段，判決如主文。
本案經檢察官蔡立文到庭執行職務。
中      華      民      國    九十二    年      八      月    二十二    日
                                      臺灣臺北地方法院刑事第五庭
                                          法  官 楊  晉  佳
右正本證明與原本無異。
如不服本判決，應於判決送達後十日內向本院提出上訴狀（應抄附繕本）。告訴人或
被害人如對於本判決不服者，應具備理由請求檢察官上訴，其上訴期間之計算係以檢
察官收受判決正本之日期為準。
                                          書記官 陳  惠  娟
中      華      民      國    九十二    年      八      月    二十六    日
附錄：本案論罪科刑法條全文
中華民國刑法第三百四十六條：
 (單純恐嚇罪)
意圖為自己或第三人不法之所有，以恐嚇使人將本人或第三人之物交付者，處六月以
上五年以下有期徒刑，得併科一千元以下罰金。
以前項方法得財產上不法之利益，或使第三人得之者，亦同。
前二項之未遂犯罰之。


司法院資訊處製作；財團法人民間司法改革基金會備份。
